臺灣士林地方法院民事裁定
111年度士簡字第1482號
原      告  鄭祖營
上列當事人與「沈孟誠」、沈高淑真間請求給付票款事件，本院
裁定如下：
    主  文
原告應於本裁定送達後五日內，提出書狀補正被告「沈孟誠」之
戶籍謄本（記事欄勿省略）陳報本院，並繳納裁判費新臺幣貳仟
壹佰元，逾期不補正，即駁回原告之訴。
    理  由
一、按當事人書狀，應記載當事人姓名及住所或居所，當事人為
    法人、其他團體或機關者，應記載其名稱及公務所、事務所
    或營業所，民事訴訟法第116條第1款定有明文。又按因財產
    權而起訴，應繳納裁判費；又起訴，應以訴狀表明下列各款
    事項，提出於法院為之：一、當事人及法定代理人。二、訴
    訟標的及其原因事實。三、應受判決事項之聲明；如起訴不
    合此等程式，法院應定期命其補正，逾期未補正，應以裁定
    駁回之，民事訴訟法民事訴訟法第77條之13、第244條、第2
    49條第1項第6款分別定有明文。
二、原告起訴未據繳納裁判費，查本件訴訟標的金額，依原告聲
    明為新臺幣（下同）20萬元，應繳第一審裁判費2,100元，
    依民事訴訟法第249條第1項但書規定，限原告於收受本裁定
    送達5日內向本院（臺北市○○○路0段0號）補繳上開裁判費，
    逾期不補正，即駁回其訴。
三、原告起訴狀中有關被告「沈孟誠」部分，並未提出身分證字
    號，僅稱係住於臺北市○○區○○路0段00巷000弄0號2樓，，然
    本院依職權查詢該址，並無名為「沈孟誠」之人設址該處，
    是本院無法特定被告身分，致本院無從認定當事人能力之有
    無，亦無確認前址可否合法送達文書，與前開應備程式不合
    ，爰依民事訴訟法第249條第1項但書規定，命原告應於本裁
    定送達後5日內，提出書狀補正被告「沈孟誠」之住所或居
    所，及附戶籍謄本（記事欄勿省略）陳報本院，逾期不補正
    者，即駁回其訴。
四、按在票據上簽名者，依票上所載文義負責；票據上之簽名，
    得以蓋章代之；發票人、背書人應照支票文義擔保支票之支
    付，且發票人、背書人對於執票人連帶負責；支票執票人於
    提示期限內為付款提示不獲付款時，得對於背書人、發票人
    及支票上其他債務人行使追索權，票據法第5條第1項、第6
    條、第29條第1項、第39條、第96條、第126條、第144條準
    用第85條第1項定有明文。本件原告主張被告2人為發票人及
    背書人，然又未請求被告「連帶」給付票款，此部分原告亦
    應具狀說明原因理由。
五、依民事訴訟法第249條第1項但書，裁定如主文。
中　　華　　民　　國　　111 　年　　10　　月　　14　　日
                  士林簡易庭法  官　陳紹瑜
以上正本係照原本作成。
本裁定不得抗告。
中　　華　　民　　國　　111 　年　　10　　月　　14　　日
　　　　　　　　　　　　　　書記官　詹禾翊